【裁判字號】    95,易,1423
【裁判日期】    950913
【裁判案由】    竊盜
【裁判全文】
臺灣板橋地方法院刑事判決              95年度易字第1423號
公  訴  人  臺灣板橋地方法院檢察署檢察官
被      告  甲○○
                   （另案在臺灣臺北監獄臺北分監執行中）
上列被告因竊盜案件，經檢察官提起公訴（九十五年度偵字第一
四一○二號），本院判決如下：
    主  文
甲○○結夥三人以上竊盜，累犯，處有期徒刑捌月。
    事  實
一、甲○○前因竊盜案件，經臺灣高等法院於民國九十年四月三
    十日以八十九年度上易字第四六五○號判決判處有期徒刑十
    月確定；復因違反毒品危害防制條例案件，經本院以九十年
    度易字第七六五號判決判處有期徒刑七月，於九十年八月二
    十七日判決確定。以上二案經本院以九十一年度聲字第一二
    七七號裁定定其應執行刑為有期徒刑一年四月，於九十二年
    五月五日縮短刑期執行完畢。再因違反毒品危害防制條例案
    件，經本院以九十三年度訴字第三號判決判處有期徒刑九月
    ，於九十三年七月十五日判決確定，並於九十四年五月十五
    日縮短刑期執行完畢。詎其猶不知悔改，夥同另二名年籍姓
    名不詳綽號「阿財」及「阿君」之成年男女共三人，共同基
    於意圖為自己不法所有之犯意聯絡，於九十五年四月二十五
    日下午一時許，前往臺北縣樹林市○○路○段八十七號「德
    仁廟」左邊大門內側，趁無人注意之際，推由甲○○把風，
    「阿財」及「阿君」下手竊取「德仁廟」負責人乙○○所有
    之電線共三十公斤[ （價值約新臺幣（下同）七千元] ，得
    手後將之售予臺北縣三峽鎮某資源回收場，得款由三人朋分
    花用。經附近居民丁○○發現，通知乙○○報警處理，經警
    循線追查後，於同年五月十四日下午一時五十分許，通知甲○○到案說明，而悉上情。
二、案經臺北縣政府警察局樹林分局報告臺灣板橋地方法院檢察
    署檢察官偵查起訴。
    理  由
壹、有關證據能力部分：
  (一)按被告以外之人於審判外之言詞或書面陳述，除法律有規定
    者外，不得作為證據，刑事訴訟法第一百五十九條第一項定
    有明文。次按傳聞法則之重要理論依據，在於傳聞證據未經
    當事人之反對詰問予以核實，乃予排斥，惟若當事人已放棄
    對原供述人之反對詰問權，於法院審判時表明同意該等傳聞
    證據可作為證據，基於證據資料愈豐富，愈有助於真實發現
    之理念，並貫徹刑事訴訟法修法加重當事人進行主義之精神
    ，確認當事人對於證據能力有處分權之制度，傳聞證據經當
    事人同意作為證據，法院認為適當者，亦得為證據。另當事
    人於調查證據時，對於傳聞證據表示「沒有意見」、「對於
    證據調查無意見」，而未於言詞辯論終結前聲明異議，應視
    為已有將該等傳聞證據採為證據之同意，此刑事訴訟法第一
    百五十九條之五規定甚明。
  (二)查被告甲○○於本院審理時已表示對於告訴人乙○○之警詢
    筆錄之證據能力無意見，依刑事訴訟法第一百五十九條之五
    第二項規定，應視為被告已同意告訴人乙○○之警詢筆錄具
    有證據能力，而可作為證據，本院審酌上開筆錄並非非法取
    得，亦無證明力明顯過低之情形，自得採為本案之證據。
貳、實體部分：
一、犯罪事實之認定：
  (一)訊據被告甲○○於本院審理時固坦承綽號「阿財」及「阿君
    」之二名成年男女於上揭時地竊取電線之際，其亦在現場，
    且目睹「阿財」及「阿君」竊取電線之情形，嗣後「阿財」
    及「阿君」並將竊得之電線變賣等事實，惟矢口否認有何共
    同竊盜之犯行，辯稱：伊在「德仁廟」遇到「阿財」及「阿
    君」，「阿財」及「阿君」告訴伊要進去廟裡偷東西，伊跟
    他們說不能偷，因為伊跟廟裡的人認識，並沒有跟他們一起
    偷東西云云。
  (二)經查，上揭事實，業據告訴人乙○○於警詢時指訴明確（見
    偵查卷第四頁），復經目擊證人丁○○於本院審理時結證稱
    ：九十五年四月二十五日下午一時許，伊在臺北縣樹林市○○路○段八十七號「德仁廟」旁伊工作的小吃攤，正要到後
    面洗碗時，看到包含被告在內有兩男一女在交談，旁邊有他
    們騎來的兩輛機車，伊就注意他們，後來他們三人就把機車
    騎走，又騎乘回來，被告的機車向著小吃攤後門，另一輛機
    車沒有熄火，被告坐在機車上面，另外一男一女進入廟裡面
    ，伊很好奇，就一直看他們在做什麼，後來就聽到電線燈泡
    的聲音，接著就看到那一男一女將電線放在機車腳踏墊上面
    ，男的把機車騎走，伊聽到被告跟那個女的說「有人看到了
    」，之後被告就載著那名女子離開，伊就趕快去廟裡面跟神
    明說廟裡面的東西被拿走了，發現廟公在裡面，廟公說他知
    道是誰偷的，因為這些人昨天就已經來過了，伊並沒有聽到
    被告有跟另一名男子說不能偷別人的東西等語綦詳（見本院
    九十五年八月三十日審判筆錄第四頁）。參以被告於本院審
    理時供稱：丁○○看著伊長大，伊都叫丁○○姊姊，與她沒
    有仇恨或債務糾紛等語（見同上本院審判筆錄第六頁），足
    見被告與證人間並無怨隙，則證人丁○○自無甘冒偽證罪責
    而故意誣攀被告之可能，是以證人丁○○所證上情，應堪採
    信。則被告以上開情詞置辯，顯係圖卸刑責之詞，不足採信
    。從而，被告夥同綽號「阿財」及「阿君」之成年男女共三
    人，推由被告把風，「阿財」及「阿君」下手行竊，共同竊
    取「德仁廟」負責人乙○○所有之電線共三十公斤再變賣得
    款朋分花用之事實，事證明確，其犯行堪以認定，應依法論
    科。
二、論罪科刑之法律適用：
  (一)查被告行為後，刑法業於九十四年二月二日經總統以華總一
    義字第０九四０００一四九０一號令修正公布，並於九十五
    年七月一日施行（下稱新刑法，修正前刑法下稱舊刑法），
    刑法施行法第一條之一亦於九十五年六月十四日經總統以華
    總一義字第０九五０００八五一八一號令公布施行。參酌最
    高法院九十五年五月二十三日刑事庭第八次會議決議，新刑
    法第二條第一項之規定，係規範行為後法律變更所生新舊法
    律比較適用之準據法，於新刑法施行後，應適用新刑法第二
    條第一項之規定，為「從舊從輕」之比較。另於比較時應就
    罪刑有關之共犯、未遂犯、想像競合犯、牽連犯、連續犯、
    結合犯，以及累犯加重、自首減輕暨其他法定加減原因（如
    身分加減）與加減比例等一切情形，本於統一性及整體性原
    則，綜其全部罪刑之結果而為比較。而被告行為後：
  1.修正前刑法第二十八條規定：「二人以上共同實施犯罪之行
    為者，皆為正犯。」；修正後刑法第二十八條規定：「二人
    以上共同實行犯罪之行為者，皆為正犯。」排除未參與犯罪
    實行行為之預備及陰謀共同正犯，然本件被告其把風行為係
    參與實行竊盜行為，修正前後之規定，並無何者有利或不利
    之情形，爰依修正後刑法第二條第一項前段之規定，適用行
    為時之修正前刑法第二十八條規定，論以共同正犯。
  2.修正前刑法第四十七條累犯之規定，於修法後限於故意犯始
    有其適用，惟本件被告竊盜之行為本屬故意犯，其關於累犯
    之適用不受修法之影響。
  3.綜合上開比較新舊法之結果，及依新刑法第二條第一項前段
    之規定，本件應一體適用修正前刑法第二十八條、第四十七
    條之規定予以論處，對被告為有利。
  (二)核被告所為，係犯刑法第三百二十一條第一項第四款之結夥
    三人以上竊盜罪。被告與年籍姓名不詳綽號「阿財」及「阿
    君」之成年男女間，由被告把風，「阿財」及「阿君」著手
    施行竊盜犯行，其等具有犯意聯絡及行為分擔，均為共同正
    犯。又被告有如事實欄所示之犯罪科刑及有期徒刑執行完畢
    之事實，此有臺灣高等法院被告前案紀錄表在卷可參，其受
    有期徒刑之執行完畢，五年以內再犯有期徒刑以上之罪，為
    累犯，應依修正前刑法第四十七條規定加重其刑。爰審酌被
    告有如事實欄所示之竊盜罪等犯罪紀錄，素行不良，於前案
    執行完畢後，竟未悛悔改過，再結夥三人竊取他人財物變賣
    花用，所為危害社會秩序並侵害他人之財產法益，於犯罪後
    否認犯行、圖卸刑責之態度等一切情狀，量處如主文所示之
    刑，以示懲儆。
據上論斷，應依刑事訴訟法第二百九十九條第一項前段，刑法第
二條第一項前段、修正前第二十八條、第三百二十一條第一項第
四款、修正前第四十七條，判決如主文。
本案經檢察官丙○○到庭執行職務。
中  華  民  國     九十五   年    九    月    十三    日
                  刑事第十庭   審判長法  官  樊季康
                                     法  官  劉元斐
                                     法  官  張筱琪
上列正本證明與原本無異。
如不服本判決，應於判決送達後十日內向本院提出上訴狀（應附
繕本），上訴於臺灣高等法院。
                                     書記官  廖舜宜
中  華  民  國     九十五   年    九    月    十三    日
附錄本案論罪科刑法條全文：
中華民國刑法第三百二十一條
（加重竊盜罪）
犯竊盜罪而有左列情形之一者，處六月以上、五年以下有期徒刑
：
一  於夜間侵入住宅或有人居住之建築物、船艦或隱匿其內而犯
     之者。
二  毀越門扇、牆垣或其他安全設備而犯之者。
三  攜帶兇器而犯之者。
四  結夥三人以上而犯之者。
五  乘火災、水災或其他災害之際而犯之者。
六  在車站或埠頭而犯之者。
前項之未遂犯罰之。


司法院資訊處製作；財團法人民間司法改革基金會備份。
